【裁判字號】    89,上訴,503
【裁判日期】    890302
【裁判案由】    毒品危害防制條例
【裁判全文】
臺灣高等法院刑事判決                  八十九年度上訴字第五三號
    上  訴  人
    即  被  告  甲○○
右上訴人因毒品危害防制條例案件，不服臺灣台北地方法院八十八年度訴字第一五三
０號，中華民國八十八年十一月二十四日第一審判決（起訴案號：臺灣台北地方法院
檢察署八十八年度毒偵字第六五八號）提起上訴，本院判決如左：
    主  文
上訴駁回。
    事  實
一、甲○○於民國八十四年間，因違反麻醉藥品管理條例等案件，經台灣台北地方法
    院以八十四年度易字第六七三０號判決判處應執行有期徒刑一年二月確定，於八
    十六年八月三十一日執行完畢。又因施用毒品案件，經臺灣士林地方法院裁定送
    觀察、勒戒後，認無繼續施用毒品之傾向，由該院以八十七年度簡字第一七三號
    判決免刑確定。嗣又因施用毒品案件，經台灣台北地方法院以八十八年度毒聲字
    第二一四三號裁定送觀察、勒戒後，復認無繼續施用毒品之傾向，由臺灣臺北地
    方法院檢察署以八十八年度毒偵字第三四０號不起訴處分確定。詎甲○○又基於
    施用第一級毒品海洛因之概括犯意，自八十八年九月十六日起至同年月二十六日
    止，在臺北市○○路○段二七七號四樓住處，連續多次施用第一級毒品海洛因。
    另基於施用第二級毒品安非他命之概括犯意，自八十八年九月十六日起至同年月
    二十九日止，在上開住處，連續多次施用第二級毒品安非他命。嗣於八十八年九
    月三十日，在上址，為警查獲，並扣得甲○○所有供施用安非他命使用之安非他
    命分裝袋三個、分裝勺一支。
二、案經臺北縣警察局永和分局移送臺灣臺北地方法院檢察署檢察官偵查起訴。
    理  由
一、右揭事實，業據被告甲○○於警訊、偵查及原審、本院審理時坦承不諱，核與證
    人即經警同時查獲之廖文萍於警訊時證述情節相符，並有被告自承為其所有之安
    非他命分裝袋三個、分裝勺一支扣案可稽。而被告為警查獲時所採集之尿液，經
    送驗結果，係呈甲基安非他命陽性反應及嗎啡陽性反應，復有臺北縣衛生局八十
    八年十月十六日尿液煙毒檢驗成績書在卷可稽。又被告先後二次經觀察、勒戒，
    均認無繼續施用毒品之傾向，分由臺灣士林地方法院、臺灣臺北地方法院檢察署
    為免刑之判決及不起訴之處分，亦有臺灣士林地方法院八十七年度簡字第一七三
    號判決、臺灣臺北地方法院檢察署八十八年度毒偵字第三四０號不起訴處分書在
    卷可憑。本件事證明確，被告三犯施用毒品犯行堪以認定，應予依法論科。
二、核被告所為，分別係犯毒品危害防制條例第十條第一、二項施用第一級毒品及施
    用第二級毒品罪。其持有第一級毒品海洛因及第二級毒品安非他命，進而施用，
    持有之低度行為應為施用之高度行為所吸收，不另論罪。被告自八十八年九月二
    十一日起至同年月二十六日施用第一級毒品海洛因及自八十八年九月二十一日起
    至同年月二十九日施用第二級毒品安非他命之犯行雖未據公訴人起訴，惟該部分
    事實與公訴人起訴之犯罪事實既有連續犯之裁判上一罪關係，本院自得併予審究
    。又被告先後多次施用第一級毒品海洛因及第二級毒品安非他命犯行，分別時間
    緊接，犯罪構成要件相同，顯均係基於概括犯意反覆為之，為連續犯，應分別依
    刑法第五十六條規定，各論以一罪，並均加重其刑。其所犯施用第一、二級毒品
    二罪間，犯意各別，行為互殊，應予分論併罰。又被告於八十四年間，因違反麻
    醉藥品管理條例等案件，經本院以八十四年度易字第六七三０號判決判處應執行
    有期徒刑一年二月確定，於八十六年八月三十一日執行完畢，有臺灣高等法院檢
    察署刑案紀錄簡覆表在卷可憑，其於五年內，再犯本件有期徒刑以上之罪，係屬
    累犯，均應分別依刑法第四十七條規定，遞加重其刑。
三、原審以被告罪證明確，適用毒品危害防制條例第十條第一項、第二項，刑法第十
    一條前段、第五十六條、第四十七條、第五十一條第五款、第三十八條第一項第
    二款之規定，並審酌被告有多次施用毒品前科，嗣先後二次送觀察、勒戒後，認
    無繼續施用傾向，分別經免刑之判決及不起訴之處分，仍不斷然戒絕，隨即再犯
    ，惟考量被告施用第一級毒品海洛因及第二級安非他命時間尚非久長，且上開犯
    行係以毒品戕害自我身心，尚未嚴重破壞社會秩序、侵害他人權益，所生危害尚
    屬非鉅及犯罪後坦承犯行，態度尚稱良好等一切情狀，就連續施用第一級毒品部
    分，處有期徒刑八月，連續施用第二級毒品部分，處有期徒刑六月，並定應執行
    有期徒刑一年，另敘明扣案之安非他命分裝袋三個、分裝勺一支，尚非屬專供施
    用毒品之器具，惟為被告所有，供犯罪所用之物，應依刑法第三十八條第一項第
二款規定，予以宣告沒收。認事用法並無不合，量刑亦屬適當，被告上訴意旨就
    上述犯行坦承不諱，雖指稱原判決量刑太重等語，惟查被告曾有多次施用毒品前
    科，並先後二次經送觀察、勒戒後，認無繼續施用傾向，分別經判決免刑及不起
    訴之處分，仍不斷然戒絕，隨即再犯，顯見其惡性不輕，量刑自不宜從寬，故認
    原審量刑尚屬妥當，被告上訴為無理由，應予駁回。
四、據上論斷，應依刑事訴訟法第三百六十八條，判決如主文。
本案經檢察官吳慎志到庭執行職務。
中    華    民    國    八十九    年      三        月        二        日
                            臺灣高等法院刑事第十七庭
                                審判長法  官  陳  正  雄
                                      法  官  林  勤  純
                                      法  官  許  錦  印
右正本證明與原本無異。
如不服本判決應於收受送達後十日內向本院提出上訴書狀，其未敘述上訴之理由者並
得於提起上訴後十日內向本院補提理由書（均須按他造當事人之人數附繕本）。
                                      書記官  黃  德  煌
中    華    民    國    八十九    年      三      月        九        日
附錄：本案論罪科刑法條全文
毒品危害防制條例第十條：
施用第一級毒品者，處六月以上五年以下有期徒刑。
施用第二級毒品者，處三年以下有期徒刑。


司法院資訊處製作；財團法人民間司法改革基金會備份。
